臺灣臺中地方法院刑事判決　　　　　　100年度簡上字第161號
上　訴　人
即　被　告　蔡原
上列上訴人即被告因違反毒品危害防制條例案件，不服本院臺中
簡易庭10 0年度中簡字第473 號中華民國100 年3 月21日第一審
簡易判決（聲請簡易處刑案號：臺灣臺中地方法院檢察署99年度
毒偵字第3911號），提起上訴，本院管轄之第二審合議庭判決如
下：
    主      文
上訴駁回。
    事實及理由
壹、犯罪事實：
    蔡原前因施用毒品案件，經觀察勒戒後，認無繼續施用毒
    品之傾向，於民國95年2 月20日執行完畢釋放，並由臺灣臺
    中地方法院檢察署檢察官以95年度毒偵字第284 號為不起訴
    處分確定。5 年內復因施用毒品案件，經本院以96年度訴字
    第1819號判處有期徒刑7 月確定，嗣經減刑為有期徒刑3 月
    15日，與另犯公共危險案件判處有期徒刑6 月，減為有期徒
    刑3 月，合併應執行有期徒刑6 月確定，於97年2 月29日易
    科罰金執行完畢。詎仍不知悔改，復基於施用第二級毒品之
    犯意，於99年9 月30日19、20時許，在臺中縣大里市（現改
    制為臺中市大里區○○○里○○街183 號5 樓之住處，以將
    第二級毒品甲基安非他命置於玻璃球點火燒烤吸食其煙霧之
    方式，施用甲基安非他命1 次。嗣於99年10月1 日15時30分
    許，在臺中縣大里市○○路1 號前，因形跡可疑，為警查獲
    ，並扣得第二級毒品甲基安非他命1 包（淨重0.0090公克，
    驗餘淨重0.0084公克，含空包裝袋1 只）。
貳、認定犯罪事實所憑證據及理由：
  一證據能力部分：
    按被告以外之人於審判外之陳述，雖不符刑事訴訟法第159
    條之1 至第159 條之4 之規定，而經當事人於審判程序同意
    作為證據，法院審酌該言詞陳述或書面陳述作成時之情況，
    認為適當者，亦得為證據。當事人、代理人或辯護人於法院
    調查證據時，知有第159 條第1 項不得為證據之情形，而未
    於言詞辯論終結前聲明異議者，視為有前項之同意，刑事訴
    訟法第159 條之5 定有明文。核其立法意旨在於傳聞證據未
    經當事人之反對詰問予以核實，原則上先予排除。惟若當事
    人已放棄反對詰問權，於審判程序中表明同意該等傳聞證據
    可作為證據；或於言詞辯論終結前未聲明異議，基於尊重當
    事人對傳聞證據之處分權，及證據資料愈豐富，愈有助於真
    實發見之理念，且強化言詞辯論主義，使訴訟程式得以順暢
    進行，上開傳聞證據亦均具有證據能力。查：本判決除上揭
    所述外，下列所引之被告以外之人於審判外所為之陳述及卷
    內其他書證（供述證據部分），查無符合同法第159 條之1
    至之4 等前4 條之情形，檢察官、被告蔡原於本院準備程
    序中均表示對該等傳聞證據之證據能力均同意有證據能力，
    並於本院審理時並未就卷內其他證據資料之證據能力有所爭
    執，且迄本院言詞辯論終結前，均未主張有刑事訴訟法第15
    9 條第1 項不得為證據之情形，是應認已同意卷內證據均得
    作為證據，且經本院審酌上開傳聞證據作成時，較無人情施
    壓或干擾，亦無不當取證之情形，認為以之作為本案之證據
    亦屬適當，是上揭傳聞證據自具有證據能力。
  二得心證之理由：
    上開犯罪事實，有採尿同意書、臺中縣警察局霧峰分局（現
    改制為臺中市政府警察局霧峰分局）毒品尿液真實姓名對照
    表、詮昕科技股份有限公司濫用藥物尿液檢驗報告各1 紙、
    查獲現場及扣案照片6 張附卷可稽。扣案之毒品1 包（淨重
    0.0090公克，驗餘淨重0.0084公克），經送行政院衛生署草
    屯療養院鑑定，確檢出甲基安非他命成分，亦有行政院衛生
    署草屯療養院（下稱草屯療養院）鑑定書1 份在卷可考。被
    告就上開犯罪事實亦坦承不諱，核與相關證據均相符合，應
    堪採信。本件事證明確，被告之犯行洵堪認定，應予依法論
    科。
、論罪科刑之理由：
  一核被告所為，係犯毒品危害防制條例第10條第2 項之施用第
    二級毒品罪。其持有第二級毒品之低度行為，為施用之高度
    行為吸收，不另論罪。
  二被告前於96年間，因施用毒品案件經本院以96年度訴字第18
    19號判處有期徒刑7 月確定，嗣經減刑為有期徒刑3 月15日
    ，與另犯公共危險案件判處有期徒刑6 月，減為有期徒刑3
    月，合併應執行有期徒刑6 月確定，於97年2 月29日易科罰
    金執行完畢等情，有臺灣高等法院被告前案紀錄表1 份在卷
    可稽。被告於受徒刑之執行完畢後，5 年以內故意再犯本件
    有期徒刑以上之罪，為累犯，應依刑法第47條第1 項加重其
    刑。
  三扣案之第二級毒品甲基安非他命1 包（驗餘淨重0.0084公克
    ，含空包裝袋1 只，因空包裝袋尚有甲基安非他命之殘渣，
    無從分析剝離，應視同毒品整體），應依毒品危害防制條例
    第18條第1項前段規定，諭知沒收銷燬之。
  四原審認被告罪證明確，援引刑事訴訟法第449 條第1 項前段
    、第454 條第2 項、第450 條第1 項（原審判決漏引，應予
    補充），毒品危害防制條例第10條第2 項、第18條第1 項前
    段，刑法第11條前段、第47條第1 項、第41條第1 項前段，
    判處被告有期徒刑5 月，並諭知易科罰金之折算標準，扣案
    之甲基安非他命1 包沒收銷燬之，經核其認事用法均無違誤
    ，量刑亦稱妥適。上訴人即被告以伊目前已在草屯療養院成
    癮治療科治療，原審量刑過重為由提起上訴。惟關於刑之量
    定，係實體法上賦予法院得為自由裁量之事項，倘其未有逾
    越法律所規定之範圍，或濫用其權限，即不得任意指摘為違
    法；且在同一犯罪事實與情節，如別無其他加重或減輕之原
    因，下級審量定之刑，亦無過重或失輕之不當情形，則上級
    審法院對下級審法院之職權行使，原則上應予尊重（最高法
    院85年度臺上字第2446號判決意旨參照）。查本件被告所犯
    毒品危害防制條例第10條第2 項之施用第二級毒品罪，法定
    本刑為3 年以下有期徒刑。被告本件犯行為累犯，前有施用
    第一級毒品前科，未知警惕，戒除毒癮，竟又再犯本罪，再
    施用甲基安非他命，其驗尿檢測出甲基安非他命之濃度高達
    58,840ng/ml ，被告目前雖接受成癮治療，然該治療係針對
    鴉片類成癮進行緩解、戒除，有草屯療養院診斷證明書1 紙
    附卷可參，是被告接受成癮治療係針對其施用第一級毒品之
    成癮症狀，與本案施用第二級毒品犯行無涉。從而，原審審
    酌刑法第57條各款所列事項及一切情狀，依職權就個案裁量
    於法定刑度內判處被告有期徒刑5 月，及諭知易科罰金之折
    算標準，並就扣案之甲基安非他命宣告沒收銷燬之，本院認
    原審上開量刑，尚無過重而明顯違背正義之情形。是被告提
    起本件上訴，指摘原審判決量刑過重，為無理由，應予駁回
    。
肆、適用之法律：
    依刑事訴訟法第455 條之1 第1 項、第3 項、第368 條，判
    決如主文。
本案經檢察官李莉玲到庭執行職務。
中    華    民    國  100     年    5     月    27    日
                  刑事第十六庭  審判長法  官  王世華
                                      法  官  陳玉聰
                                      法  官  楊欣怡
以上正本證明與原本無異。
本判決不得上訴。
                                      書記官  黃泰能
中    華    民    國   100    年    5     月    27    日
附錄論罪科刑法條：
毒品危害防制條例第10條
施用第一級毒品者，處 6 月以上 5 年以下有期徒刑。
施用第二級毒品者，處 3 年以下有期徒刑。